【裁判字號】    98,小上,76
【裁判日期】    980902
【裁判案由】    清償債務
【裁判全文】
臺灣板橋地方法院民事裁定              98年度小上字第76號
上  訴  人  乙○○
            丙○○
被上訴人    甲○○
上列當事人間請求清償債務事件，上訴人對於中華民國98年7月
2 日本院三重簡易庭98年度重小字第1455號小額民事判決提起上
訴，本院裁定如左：
    主  文
上訴駁回。
第二審訴訟費用新台幣壹仟伍佰元由上訴人負擔。
    理  由
一、按對於小額訴訟程序第一審判決之上訴，非以其違背法令為
    理由，不得為之，又其上訴狀內應記載上訴理由，表明下列
    各款事項：(一)、原判決所違背之法令及其具體內容；(二)、依
    訴訟資料可認為原判決有違背法令之具體事實，民事訴訟法
    第436 條之24第2 項、第436 條之25分別定有明文。是當事
    人以小額訴訟程序之第一審判決違背法令為理由提起上訴時
    ，就原判決如何不適用法規或適用法規不當，其上訴狀或理
    由書應有具體之指摘，並揭示該法規之條項或其內容，若係
    成文法以外之法則，應揭示該法則之旨趣，倘為司法院解釋
    或最高法院之判例，則應揭示該判解之字號或其內容，如依
    民事訴訟法第469 條第1 款至第5 款所列各款事由提起上訴
    者，其上訴狀或理由書應揭示合於該條款之事實，若小額訴
    訟程序上訴人之上訴狀或理由書未依上述方法表明者，自難
    認已對原判決之違背法令有具體之指摘，其上訴即不合法（
    參照最高法院71年臺上字第314 號判例意旨及民事訴法第
    436 條之32第2 項規定）。又依民事訴訟法第436 條之32第
    2 項準用同法第471 條第1 項之上訴法律審（第三審）之規
    定，小額訴訟程序之上訴人上訴狀內未表明上訴理由，若未
    於提起上訴後20日內提出上訴理由書於原第一審法院，原第
    一審法院無庸命其補正，即得以裁定駁回，其上訴不合法者
    ，本院第二審法院亦應得依同法第436 條之32第2 項準用同
    法第444 條第1 項前段之規定，逕以裁定駁回之。
二、經查，本件上訴人於民國98年8 月3 日就本院三重簡易庭98
    年度重小字第1455號小額程序第一審判決提起上訴，並於98
    年8 月24日補正上訴理由狀，惟其上訴理由狀僅泛稱：原審
    法官完全採信被上訴人之證人李靜芬於98年5 月26日到庭之
    證詞，然證人李靜芬與被上訴人認識十餘年，且有長期業務
    來往，上訴人高度懷疑證人李靜芬與被上訴人有共同偽造之
    嫌，原審不予深究卻採信證人李靜芬之證詞，有違常理。又
    本案如被上訴人所言，上訴人再三強調被上訴人完全無需支
    付任何費用，又何必於上訴人催討費用後，在97年11月28日
    匯款新臺幣（下同）987 元給上訴人乙○○，豈不相互矛盾
    。又如被上訴人飯店住宿清潔費、被上訴人於飯店使用之電
    話費、被上訴人與其丈夫於飯店自行用餐費及購物等任何費
    用皆要由上訴人支付自無道理，若被上訴人於飯店消費金額
    非常龐大，上訴人亦要無條件幫被上訴人支付費用嗎？原審
    法官如此判決，豈不是對上訴人相當不公？原審未經調查事
    實，遽認上訴人要完全免費招待被上訴人旅遊，率爾駁回上
    訴人之訴訟，似有違誤故提起上訴等語。是以，上訴人對於
    原審判決適用之法令依據並無爭執，而係就就原審為事實認
    定及證據取捨之當否加以指摘，並未具體表明原判決有如何
    違背法令之處，更未指明原審判決所違反之法令條項或其內
    容以及依訴訟資料有何判決違背法令之具體事實，故應認本
    件上訴為不合法，毋庸命其補正，逕以裁定駁回之。另確定
    上訴人應負擔第二審訴訟費用額如主文第二項所示。
三、依民事訴訟法第436 條之32第1 、2 項、第444 條第1 項前
    段、第95條、第78條、第436 條之19第1 項，裁定如主文。
中    華    民    國    98    年    9    月     2     日
                  民事第一庭    審判長法  官  李世貴
                                      法  官  許瑞東
                                      法  官  黎文德
佩以上正本係照原本作成。
本件不得抗告。
中    華    民    國    98    年    9     月    2    日
                                      書記官  趙彬


司法院資訊處製作；財團法人民間司法改革基金會備份。
